臺灣高等法院民事裁定                 100年度抗字第1801號
抗告人  黃文國
        黃健銓
        黃忠明
        黃家旗
        黃木松
抗告人因與鑫光金屬工業股份有限公司等間拆屋還地事件，對於
中華民國100年11月23日臺灣桃園地方法院99年度訴字第1448號
裁定提起抗告，本院裁定如下：
    主  文
抗告駁回。
抗告費用新臺幣壹仟元由抗告人負擔。
    理  由
一、按提起第二審上訴，應依民事訴訟法第77條之16第1項規定
    繳納裁判費，此為必須具備之程式且為訴訟之要件。又上訴
    不合程式或有其他不合法之情形而可以補正者，原第一審法
    院應定期間命其補正，如不於期間內補正，應以裁定駁回之
    ，民事訴訟法第442條第2項定有明文。
二、本件抗告意旨略以：伊就本案拆屋還地事件，已於民國（下
    同）100年11月29日赴監察院陳情要求重新審理，並經受理
    在案；而原法院對該案未有徹底洞悉察明整體案情及來龍去
    脈而致裁決不公，案情未了，何來繳納裁判費？且為免斷送
    抗告人等權益，希望法院能重返現場勘視並重新展開調查，
    不能單憑相對人一方之要求而為判決，爰請求廢棄原裁定云
    云。
三、經查：本件抗告人提起第二審上訴，未繳納第二審裁判費，
    經原法院於100年5月5日裁定，命於收受裁定後7日內補正，
    此項裁定已於100年5月11日送達，有送達證書在卷可憑（見
    本院100年度抗字第808號卷《下稱808號卷》第21頁）。抗
    告人就前開裁定雖提起抗告，惟經本院以100年度抗字第808
    號裁定駁回，抗告人復對上開駁回抗告裁定提起再抗告，惟
    依民事訴訟法第486條第2項規定，該再抗告應視為異議，經
    本院於100年7月19日駁回該異議（見808號卷第29頁）。抗
    告人復對前開異議駁回裁定提起抗告，經最高法院以100年
    台抗字第817號裁定駁回其抗告而確定在案，有本院100年度
    抗字第808號卷及最高法院100年台抗字第817號卷附於本院
    卷後可稽。而抗告人自100年5月11日收受補正第二審裁判費
    之裁定後，逾期仍未繳納，有原法院民事科查詢簡答表、答
    詢表各1件、本院裁判費或訴狀查詢表2紙及公務電話紀錄表
    1件在卷可參（見原審卷第157-158頁、本院卷第16-20頁）
    ，其上訴自難認合法，是原裁定駁回抗告人之上訴，並無違
    誤。而抗告意旨僅以原法院對案情並未有通盤了解而裁決不
    公，尚未有公平之判決，何須繳納裁判費為由，指摘原裁定
    不當，為無理由，應予駁回。
四、據上論結，本件抗告無理由，爰裁定如主文。
中    華    民    國   100    年    12    月    27    日
                  民事第十八庭
                      審判長法  官  湯美玉
                            法  官  胡宏文
                            法  官  丁蓓蓓
正本係照原本作成。
本裁定除以適用法規顯有錯誤為理由外，不得再抗告。如提起再
抗告，應於收受後10日內委任律師為代理人向本院提出再抗告狀
。並繳納再抗告費新臺台幣1000元。
中    華    民    國   100    年    12    月    28    日
                            書記官  陳思云